臺灣屏東地方法院刑事判決
111年度交易字第378號
公  訴  人  臺灣屏東地方檢察署檢察官
被      告  馮善居


上列被告因公共危險案件，經檢察官提起公訴（111年度偵字第8
932號），被告於本院準備程序進行時為有罪之陳述，經告以簡
式審判程序之旨，並聽取檢察官及被告之意見後，經本院裁定改
行簡式審判程序並判決如下：
    主  文
馮善居犯不能安全駕駛動力交通工具罪，累犯，處有期徒刑捌月
。
    事實及理由
一、被告馮善居所犯為非死刑、無期徒刑、最輕本刑為3年以上
    有期徒刑之罪，亦非高等法院管轄第一審案件者，且於訊問
    程序進行中，被告先就被訴事實為有罪之陳述，經告知被告
    簡式審判程序之旨，並聽取檢察官、被告之意見後，本院依
    刑事訴訟法第273條之1規定，裁定進行簡式審判程序，是本
    件之證據調查，依刑事訴訟法第273條之2及第159條第2項規
    定，不適用傳聞法則有關限制證據能力及證據調查之規定。
二、本件事實、證據，除證據部分補充：被告馮善居於本院審理
    中之自白（見本院卷第35、43、45-46頁）外，餘與檢察官
    起訴書之記載相同，茲引用之（如附件）。
三、論罪科刑：
　㈠核被告所為，係犯刑法第185條之3第1項第1款之不能安全駕
    駛動力交通工具罪。
　㈡被告前於民國109年間因公共危險案件，經本院以110年度交
    易字第14號判處有期徒刑7月確定，於111年3月5日徒刑執行
    完畢，此據被告供認無訛（見本院卷第44、46頁），並有臺
    灣高等法院被告前案紀錄表附卷足憑（見本院卷第18-19頁
    ）。是被告於前揭徒刑之執行完畢後，於5年內故意再犯本
    案有期徒刑以上之罪，為累犯。至司法院釋字第775號解釋
    ，依解釋文及理由之意旨，係指構成累犯者，不分情節，一
    律加重最低本刑，於不符合刑法第59條所定要件之情形下，
    致生行為人所受之刑罰超過其所應負擔罪責之個案，不符罪
    刑相當原則、比例原則。於此範圍內，在修正前，為避免發
    生上述罪刑不相當之情形，法院就該個案應裁量是否加重最
    低本刑；依此，該解釋係指個案應量處最低法定刑、又無法
    適用刑法第59條在內減輕規定之情形，法院應依此解釋意旨
    裁量不予加重最低本刑（最高法院108年度台上字第338號判
    決意旨參照）。而本院認本案被告犯罪情節並無上開解釋所
    指罪刑不相當之情事，爰依上揭規定加重其刑。
　㈢爰以行為人之責任為基礎，審酌被告之普通重型機車駕駛執
    照前曾因酒駕遭註銷之情，此有公路監理電子閘門證號查詢
    機車駕駛人資料表1份在卷可憑（見警卷第18頁）；其竟仍
    於酒後吐氣所含酒精濃度達每公升1.25毫克 ，超過吐氣所
    含酒精濃度每公升0.25毫克之標準值甚多之情形下，貿然騎
    乘機車上路，對於道路交通安全所生危害非輕；且被告自10
    1年起已有多次不能安全駕駛前科（構成累犯部分不重複評
    價），有上開臺灣高等法院被告前案紀錄表1份在卷可查，
    本案被告再犯酒駕犯行，素行不佳；其有多次因酒後駕車經
    法院判處罪刑，仍執意再犯，對其行為顯然欠缺反省之意，
    被告酒後駕駛普通重型機車，其吐氣所含酒精濃度超出法定
    標準值，對其他用路人之生命、身體安全造成危險，甚至不
    慎與他人機車發生碰撞，已造成實害；惟念其於犯後始終坦
    承犯行，犯後態度尚可；及考量其自陳之智識程度及家庭經
    濟生活狀況（見本院卷第45頁）等一切情狀，量處如主文所
    示之刑，以資懲儆。
四、依刑事訴訟法第273條之1第1項、第299條第1項前段、第310
    條之2、第454條第2項，判決如主文。
五、如不服本判決，得自收受送達之翌日起20日內向本院提出上
    訴狀（應附繕本），其未敘述上訴理由者，應於上訴期間屆
    滿後20日內補提理由書狀於本院，上訴於臺灣高等法院高雄
    分院。
本案經檢察官張鈞翔提起公訴，檢察官洪綸謙到庭執行職務。
中　　華　　民　　國　　111 　年　　11　　月　　24　　日

                  刑事第四庭    法  官  沈婷勻

以上正本證明與原本無異。
如不服本判決應於收受判決後20日內向本院提出上訴書狀，並
應敘述具體理由；其未敘述上訴理由者，應於上訴期間屆滿後
20日內向本院補提理由書（均須按他造當事人之人數附繕本）
「切勿逕送上級法院」。
中　　華　　民　　國　　111 　年　　11　　月　　24　　日
                                書記官  張語恬
附錄本判決論罪科刑法條全文
中華民國刑法第185條之3
駕駛動力交通工具而有下列情形之一者，處3年以下有期徒刑，
得併科30萬元以下罰金：
一、吐氣所含酒精濃度達每公升零點二五毫克或血液中酒精濃度
    達百分之零點零五以上。
二、有前款以外之其他情事足認服用酒類或其他相類之物，致不
    能安全駕駛。
三、服用毒品、麻醉藥品或其他相類之物，致不能安全駕駛。
因而致人於死者，處3年以上10年以下有期徒刑，得併科2百萬元
以下罰金；致重傷者，處1年以上7年以下有期徒刑，得併科1百
萬元以下罰金。
曾犯本條或陸海空軍刑法第54條之罪，經有罪判決確定或經緩起
訴處分確定，於十年內再犯第1項之罪因而致人於死者，處無期
徒刑或5年以上有期徒刑，得併科3百萬元以下罰金；致重傷者，
處3年以上10年以下有期徒刑，得併科2百萬元以下罰金。
　　
【附件】
臺灣屏東地方檢察署檢察官起訴書
                                     111年度偵字第8932號
　　被　　　告　馮善居　男　63歲（民國00年00月00日生）
　　　　　　　　　　　　住屏東縣○○鄉○○路○○巷00號
　　　　　　　　　　　　國民身分證統一編號：Z000000000號
上列被告因公共危險案件，業經偵查終結，認應提起公訴，茲將
犯罪事實及證據並所犯法條分敘如下：
　　　　犯罪事實
一、馮善居前因多次公共危險案件，經法院判處罪刑確定。復於
    民國109年間因公共危險案件，經臺灣屏東地方法院以110年
    度交易字第14號判決判處有期徒刑7月確定，甫於111年3月5
    日徒刑執行完畢出監。詎馮善居猶不知悛悔，於111年7月19
    日15時許，在友人位於屏東縣長治鄉住處飲用啤酒後，迄同
    日17時許，其吐氣所含酒精濃度達每公升0.25毫克以上之程
    度，竟猶基於酒後駕駛動力交通工具之犯意，於同日19時許
    ，酒後騎乘車牌號碼000-000號普通重型機車上路。嗣於同
    日19時40分許，行經屏東縣屏東市和生路、歸仁路口時，不
    慎與湯珞瑜所駕駛之車牌號碼000-0000號普通重型機車碰撞
    。經警據報到場處理，當場對馮善居施以酒精濃度測試，於
    同日19時57分許測得其吐氣所含酒精濃度為每公升1.25毫克
    ，而查悉上情。
二、案經屏東縣政府警察局屏東分局報告偵辦。
　　　　證據並所犯法條
一、前揭犯罪事實，業據被告馮善居於警詢及偵查中坦承不諱，
     核與證人湯珞瑜於警詢時證述兩車碰撞之情節相符，復有
    酒精測定紀錄表、屏東縣政府警察局舉發違反道路交通管理
    事件通知單影本、車輛詳細資料報表、道路交通事故現場圖
    ，及道路交通事故調查報告表㈠㈡附卷可稽，足認被告上開自
    白與事實相符，其犯嫌應堪認定。
二、核被告所為，係犯刑法第185條之3第1項第1款之不能安全駕
    駛動力交通工具罪嫌。又被告有如犯罪事實欄所載之論罪科
    刑執行情形，有卷附之刑案資料查註紀錄表為憑，其於受有
    期徒刑執行完畢後，5年內故意再犯本件有期徒刑以上之罪
    ，為累犯，請參酌司法院大法官釋字第775號解釋意旨，依
    刑法第47條第1項規定加重其刑。
三、依刑事訴訟法第251條第1項提起公訴。
  　此　致
臺灣屏東地方法院
中　　華　　民　　國　 111　　年　　9 　　月　　8 　　日
　　　　　　　　　　　  　檢　察　官   張 鈞 翔
本件正本證明與原本無異
中　　華　　民　　國　 111　　年　　9 　　月　　13　　日
                          書　記　官   劉 昭 利
附錄本案所犯法條全文
中華民國刑法第185條之3
駕駛動力交通工具而有下列情形之一者，處 3 年以下有期徒刑
，得併科 30 萬元以下罰金：
一、吐氣所含酒精濃度達每公升零點二五毫克或血液中酒精濃度
    達百分之零點零五以上。
二、有前款以外之其他情事足認服用酒類或其他相類之物，致不
    能安全駕駛。
三、服用毒品、麻醉藥品或其他相類之物，致不能安全駕駛。
因而致人於死者，處 3 年以上 10 年以下有期徒刑，得併科 2
百萬元以下罰金；致重傷者，處 1 年以上 7 年以下有期徒刑，
得併科 1 百萬元以下罰金。
曾犯本條或陸海空軍刑法第 54 條之罪，經有罪判決確定或經緩
起訴處分確定，於十年內再犯第 1 項之罪因而致人於死者，處
無期徒刑或 5 年以上有期徒刑，得併科 3 百萬元以下罰金；致
重傷者，處 3 年以上 10 年以下有期徒刑，得併科 2 百萬元以
下罰金。